【裁判字號】    94,交訴,74
【裁判日期】    950119
【裁判案由】    業務過失致死
【裁判全文】
臺灣新竹地方法院刑事判決              94年度交訴字第74號
公  訴  人  臺灣新竹地方法院檢察署檢察官
被      告  乙○○
上列被告因業務過失致死案件，經檢察官提起公訴（九十四年度
偵字第五七一九號），本院合議庭裁定進行簡式審判程序，並判
決如下：
    主  文
乙○○從事業務之人，因業務上之過失致人於死，處有期徒刑伍
月，如易科罰金，以佰元折算壹日。緩刑貳年。
    事  實
一、乙○○原係受雇於新竹汽車客運股份有限公司擔任司機一職
    ，日常以駕駛營業大客車為其業務。其於民國九十二年十一
    月一日，駕駛車號ＦＫ—４２３號營業大客車，沿新竹市○
    區○○路由東往西方向行駛，於同日上午九時三十分許，途
    經新竹市○○路○段國道中山高速公路陸橋下方路段處時，
    原應注意汽車在雙向四車道行駛時，不得跨越兩條車道行駛
    ，駕駛人並應注意兩車併行之間隔，隨時採取必要之安全措
    施，而依當時天候晴朗、日間自然光線、路面乾燥、無缺陷
    、無障礙物、視距良好之情形下，並無不能注意情事，詎其
    疏未注意與併行之車輛保持安全間隔，且跨越光復路一段第
    二、三車道行駛，因而不慎擦撞同向由甲○○所騎乘之車號
    ＫＦＶ－３０９號重型機車，致使甲○○後載之女兒鄒淨怡
    跌落地面，復遭乙○○所駕駛之上開車輛碾壓，經送醫後，
    終因頭、腹部鈍力損傷不治死亡。乙○○於肇事後，在未被
    有偵查犯罪職權之機關或公務員查知其為犯人前，即主動報
    警處理，並在警員劉育彰到場處理時自承犯罪而表示願受裁
    判之意。
二、案經新竹市警察局第二分局報請臺灣新竹地方法院檢察署檢
    察官相驗後簽分偵查起訴。
    理  由
一、本件被告乙○○所犯刑法第二百七十六條第二項之業務過失
    致死罪，非死刑、無期徒刑、最輕本刑為三年以上有期徒刑
    之罪或高等法院管轄第一審之案件，被告於本院準備程序就
    被訴事實為有罪之陳述，經本院合議庭認合於刑事訴訟法第
    二百七十三條之一之規定，裁定進行簡式審判程序，合先敘
    明。
二、認定犯罪事實所憑之證據及理由：
（一）上揭事實，迭據被告乙○○於警詢、檢察官訊問時、本院
      審理時坦承不諱。
（二）核與被害人甲○○於警詢、檢察官訊問時指述情節相符。
（三）道路交通事故現場圖、道路交通事故調查報告表(一)(二)各一
      件、案發現場及車損照片共十四紙。
（四）按汽車在雙向四車道行駛時，不得跨越兩條車道行駛；汽
      車行駛時，駕駛人應注意兩車併行之間隔，並隨時採取必
      要之安全措施，道路交通安全規則第九十八條第一項第五
      款、第九十四條第三項分別定有明文。查本件車禍案發當
      時，天候晴朗、日間自然光線、路面乾燥、無缺陷、無障
      礙物、視距良好等情，有前揭道路交通事故調查報告表(一)
      、案發現場照片等在卷可稽，並據被害人甲○○證述屬實
      ，是依照當時之情形，被告並無不能注意之情事，竟疏於
      注意不得跨越兩條車道行駛及兩車併行之間隔，致與被害
      人甲○○所騎乘之上開機車發生碰撞，則其對於本件肇事
      顯有過失責任甚明。
（五）被害人鄒淨怡受有胸、腹部鈍力損傷，經送醫後仍不治死
      亡之結果，亦經臺灣新竹地方法院檢察署檢察官督同法醫
      師相驗屬實，製有勘驗筆錄、相驗屍體證明書及驗斷書各
      一份附卷可憑，是被告之過失行為與被害人鄒淨怡之死亡
      結果間，有相當因果關係，應堪認定。綜上，被告之自白
      與事實相符，本件事證明確，被告犯行洵堪認定，應依法
      論科。
三、論罪科刑之理由：
（一）核被告乙○○所為，係犯刑法第二百七十六條第二項之業
      務過失致死罪。
（二）被告於本件車禍發生後，在未被有偵查犯罪職權之機關或
      公務員查知其為犯人前，即主動報警處理，並向到場處理
      之警員劉育彰自承其犯罪並表示願受裁判之意等情，有本
      院公務通知、查詢電話記錄表一件附卷為憑，應依刑法第
      六十二條前段之規定減輕其刑。
（三）爰審酌被告犯後始終坦承犯行，態度良好，並無不良素行
      ，有臺灣高等法院被告前案紀錄表一件在卷足參，其駕車
      疏未注意遵守上述之交通安全規則，致因此鑄成大禍，使
      被害人鄒淨怡失去寶貴之生命，所生損害重大，惟案發後
      已與被害人家屬達成民事損害賠償和解並已如數給付完畢
      （見卷附新竹縣竹北市調解委員會調解書），及被害人甲
      ○○騎乘機車違規行駛於快車道亦與有過失等一切情狀，
      量處被告如主文所示之刑，並諭知易科罰金折算標準，以
      資懲儆。
（四）查被告前未曾受有期徒刑之宣告，有上開前案紀錄表可參
      ，其因一時疏忽致犯本件，信其經此次偵審程序已知所警
      惕，而無再犯之虞，故本院認上開所宣告之刑，以暫不執
      行為適當，爰併予宣告緩刑二年，以啟自新。
四、適用法律：
（一）刑事訴訟法第二百七十三條之一、第二百九十九條第一項
      前段。
（二）刑法第二百七十六條第二項、第六十二條前段、第四十一
      條第一項、第七十四條第一款。
（三）罰金罰鍰提高標準條例第一條前段、第二條。
本案經檢察官傅伊君到庭執行職務。
中    華    民    國    95    年    1     月    19    日
                  交通法庭法  官  魏瑞紅
以上正本證明與原本無異。
如不服本判決，應於判決送達後十日內向本院提出上訴狀（應附
繕本），上訴於臺灣高等法院。
中    華    民    國    95    年    1     月    19    日
                          書記官  吳月華
附錄本案論罪科刑法條：
刑法第二百七十六條（過失致死罪）
因過失致人於死者，處二年以下有期徒刑、拘役或二千元以下罰
金。
從事業務之人，因業務上之過失犯前項之罪者，處五年以下有期
徒刑或拘役，得併科三千元以下罰金。


司法院資訊處製作；財團法人民間司法改革基金會備份。
